臺灣屏東地方法院刑事判決
111年度金訴字第66號
公  訴  人  臺灣屏東地方檢察署檢察官
被      告  郭奕杰



選任辯護人  陳煜昇律師
上列被告因洗錢防制法等案件，經檢察官提起公訴（臺灣屏東地
方檢察署110年度偵字第10116號）及移送併辦（臺灣屏東地方檢
察署110年度偵字第11800、11959號、111年度偵字第86、1162、
1262、1673、1751、2102、2715號、臺灣橋頭地方檢察署111年
度偵字第2763、5664號），本院判決如下：
    主  文
己○○幫助犯洗錢防制法第十四條第一項之一般洗錢罪，累犯，處
有期徒刑陸月，併科罰金新臺幣陸萬元，罰金如易服勞役，以新
臺幣壹仟元折算壹日。
    事  實
一、己○○已預見將金融帳戶提款卡、密碼交予他人，可能作為詐
    欺取財之工具，用以收受及提領詐欺所得財物，且他人提領
    後即掩飾、隱匿詐欺所得財物之去向、所在，產生遮斷資金
    流動軌跡以逃避國家追訴、處罰之效果，仍基於幫助一般洗
    錢及詐欺取財之不確定故意，於民國110年7月初某日，在高
    雄市楠梓區德民路某統一超商，將其所申辦之第一商業銀行
    帳號00000000000號帳戶（下稱一銀帳戶）、永豐商業銀行
    帳號000-00000000000000號帳戶（下稱永豐帳戶，與一銀帳
    戶合稱本案2帳戶）之存摺、提款卡、提款卡密碼、網路銀
    行帳號、密碼，寄送予真實姓名年籍不詳之詐騙集團成員，
    以此方式同時將本案2帳戶之存摺、提款卡、提款卡密碼、
    網路銀行帳號、密碼提供予詐騙集團使用（無證據證明詐騙
    集團成員未滿18歲，亦無證據證明係3人以上或己○○對3人以
    上有所認識）。嗣詐騙集團成員取得本案2帳戶資料後，即
    共同意圖為自己不法之所有，基於一般洗錢、詐欺取財之犯
    意聯絡，分別於如附表編號1至14所示之時間，以如附表編
    號1至14所示之方式，向如附表編號1至14所示之受騙者施用
    詐術，致如附表編號1至14所示之受騙者均陷於錯誤，分別
    於如附表編號1至14所示之時間，匯出如附表編號1至14所示
    之金額，至如附表編號1至14所示之帳戶，旋遭提領一空，
    不知去向、所在。嗣因如附表編號1至14所示之受騙者發覺
    有異報警處理，循線查悉上情。
二、案分別經寅○○、丙○○○、辰○○、庚○○、甲○○、子○○、壬○○、
    辛○○、丁○○、卯○○、癸○○、乙○○、丑○○訴由臺南市政府警察
    局第五分局、高雄市政府警察局岡山分局、新北市政府警察
    局淡水分局、臺中市政府警察局第三分局、臺中市政府警察
    局第二分局、屏東縣政府警察局屏東分局、南投縣政府警察
    局集集分局、桃園市政府警察局大園分局、龍潭分局、中壢
    分局、高雄市政府警察局三民第二分局、南投縣政府警察局
    草屯分局報告臺灣屏東地方檢察署檢察官偵查起訴及移送併
    辦、臺灣橋頭地方檢察署檢察官移送併辦。
    理  由
壹、證據能力部分：
    按被告以外之人於審判外之陳述，雖不符刑事訴訟法第159
    條之1至之4等4條規定，而經當事人於審判程序同意作為證
    據，法院審酌該言詞陳述或書面陳述作成時之情況，認為適
    當者，亦得為證據；當事人、代理人或辯護人於法院調查證
    據時，知有刑事訴訟法第159條第1項不得為證據之情形，而
    未於言詞辯論終結前聲明異議者，視為有前項之同意，同法
    第159條之5定有明文。本判決所引下列供述證據，被告己○○
    及辯護人於本院準備程序中均未爭執證據能力（本院卷第15
    9頁），於本院審理時均同意有證據能力（本院卷第244頁）
    ，且檢察官、被告及辯護人於言詞辯論終結前，均未聲明異
    議，本院審酌相關言詞陳述或書面陳述作成時之情況，並無
    違法不當之情形或證明力明顯過低之瑕疵，依刑事訴訟法第
    159條之5規定，認均有證據能力。至其餘資以認定本案犯罪
    事實之非供述證據，經查無違反法定程序取得之情形，依刑
    事訴訟法第158條之4反面解釋，應均有證據能力。
貳、認定犯罪事實所憑之證據及理由：
    上開犯罪事實，業據被告於本院審理中坦承不諱（本院卷第
    301頁），核與證人即受騙者戊○○、寅○○、丙○○○、辰○○、庚○○、甲○○、子○○、壬○○、辛○○、丁○○、卯○○、癸○○、乙○○、
    丑○○於警詢中之證述互有相符（警3364卷第9至11頁；偵86
    卷第33至37頁；偵11959卷第13至19頁；警3380卷第19頁正
    反面；警8100卷第9至12頁；警2090卷第49至51頁；警2500
    卷第6頁至第9頁反面；偵39006卷第89至91頁；警2007卷第3
    3至42頁；偵1262卷第25至27頁；警9798卷第4至5頁；偵566
    4卷第19至22頁），並有第一商業銀行屏東分行110年8月5日
    一屏東字第228號、110年8月26日一屏東字第250號、110年8
    月31日一屏東字第254號、110年8月31日一屏東字第256號、
    110年9月7日一屏東字第264號、110年9月9日一屏東字第266
    號函暨所附客戶基本資料、歷史交易明細、第一商業銀行總
    行110年8月4日一總營集字第80437號、110年9月16日一總營
    集字第104347號、110年10月25日一總營集字第119923號函
    暨所附客戶基本資料、歷史交易明細、永豐商業銀行作業處
    110年11月30日金融資料查詢回覆函暨所附客戶基本資料、
    歷史交易明細（警2500卷第15至22頁；偵39006卷第277至29
    9頁；偵1262卷第53至67頁；警9798卷第39至45頁；警3380
    卷第8至18頁；警3364卷第31至45頁；警2007卷第15至23頁
    ；偵86卷第137至157頁；警2090卷第17至31頁；偵5664卷第
    67至75頁）、如附表編號1至14「其餘證據出處」欄所示之
    證據等件存卷足稽。綜上，足認被告上開任意性之自白與事
    實相符，堪以採信，本件事證已臻明確，被告上開犯行堪予
    認定，應依法論科。
參、論罪科刑：
一、核被告所為，係犯刑法第30條第1項、洗錢防制法第14條第1
    項之幫助一般洗錢罪，及刑法第30條第1項、第339條第1項
    之幫助詐欺取財罪。
二、被告以一提供本案2帳戶金融資料之行為幫助侵害如附表編
    號1至14所示受騙者之財產法益，並同時觸犯幫助一般洗錢
    罪及幫助詐欺取財罪，為想像競合犯，應依刑法第55條前段
    規定，從一較重之幫助一般洗錢罪處斷。
三、臺灣屏東地方檢察署110年度偵字第11800、11959號、111年
    度偵字第86、1162、1262、1673、1751、2102、2715號、臺
    灣橋頭地方檢察署111年度偵字第2763、5664號移送併辦部
    分，與起訴犯罪事實具有想像競合犯之裁判上一罪關係，為
    起訴效力所及，應併予審理。
四、被告前因加重詐欺取財案件，經臺灣高等法院臺中分院以10
    6年度上訴字第1692號判決判處有期徒刑1年5月（共6罪）、
    10月（共2罪），應執行有期徒刑3年2月確定，於109年12月
    4日縮短刑期假釋出監，至110年5月29日保護管束期滿假釋
    未經撤銷視為執行完畢，有臺灣高等法院被告前案紀錄表在
    卷可查（本院被告前案及限閱資料卷第9至12、16頁），其
    於有期徒刑執行完畢後5年內，故意再犯本件有期徒刑以上
    之罪，為累犯。至如附表編號1至3所示之受騙者最初遭詐騙
    集團施用詐術之時間，雖早於被告於110年5月29日執行完畢
    之時點，然幫助犯係從屬於正犯而成立，如附表編號1至3所
    示之受騙者匯款之時間，以及其後詐騙集團正犯提領犯罪所
    得、取得詐欺成果之時點，均已在被告於110年5月29日執行
    完畢之後，則此部分詐欺取財正犯所為之構成要件一部行為
    ，皆係在被告前案所處有期徒刑執行完畢後，故此部分均仍
    該當累犯之成立要件。另如附表編號4至14所示之受騙者遭
    詐騙集團施用詐術之時間，皆係在被告前案所處有期徒刑執
    行完畢後，成立累犯，更不待言。又因本案並無「應量處最
    低本刑，否則即生罪責不相當而有過苛情形」（詳後述量刑
    說明），故應依刑法第47條第1項規定加重其刑。
五、被告前述犯行屬幫助犯，爰依刑法第30條第2項規定，按正
    犯之刑減輕之。被告於本院審理中坦承幫助一般洗錢犯行，
    應依洗錢防制法第16條第2項規定減輕其刑。被告有上開1種
    加重事由、2種減輕事由，應依法先加重後遞減輕之。
六、爰審酌被告提供本案2帳戶之提款卡及密碼供詐騙集團成員
    使用，致影響社會正常交易安全，其本身雖未實際實行一般
    洗錢及詐欺取財之犯罪行為，但竟不顧政府近年來為查緝犯
    罪，大力宣導民眾勿輕率提供個人申辦之金融帳戶資料而成
    為詐騙集團之幫兇，仍交付帳戶資料與不識之他人犯罪使用
    ，甚至一併提供網路銀行帳號、密碼，更利於詐騙集團操作
    ，使金流產生斷點，追查趨於複雜，助長一般洗錢及詐欺取
    財犯罪，復使如附表編號1至14所示之受騙者分別受有財產
    上程度不一之損害，金額總計甚鉅，又未達成和解、調解或
    賠償所受損害，應為其不利之考量。惟念及其終能於本院審
    理中坦承犯行，且其未直接參與一般洗錢及詐欺取財犯行，
    其惡性及犯罪情節較為輕微。兼衡其犯罪動機、目的、手段
    、於本院審理中自陳之生活狀況、智識程度（本院卷第303
    頁）、造成財產法益與社會整體金融體系之受損程度等一切
    情狀，量處如主文所示之刑，併科罰金部分並諭知如主文所
    示之易服勞役折算標準。
肆、沒收：
一、按犯洗錢防制法第14條之罪，其所移轉、變更、掩飾、隱匿
    、收受、取得、持有、使用之財物或財產上利益，沒收之，
    洗錢防制法第18條第1項前段定有明文。惟該法條並未規定
    不問屬於犯罪行為人與否均沒收之，自仍以屬於被告所有者
    為限，始應予以沒收。查如附表編號1至14所示之匯入金額
    均遭提領一空，已如前述，無證據證明屬於被告所有，無從
    依前開規定宣告沒收所匯入之款項。
二、另卷內無證據可認被告有實際分得犯罪所得，無從宣告沒收
    犯罪所得。
據上論斷，應依刑事訴訟法第299條第1項前段，洗錢防制法第14
條第1項、第16條第2項，刑法第11條、第30條第1項前段、第2項
、第339條第1項、第55條、第47條第1項、第42條第3項，刑法施
行法第1條之1第1項，判決如主文。
本案經檢察官蔡明達提起公訴及移送併辦，檢察官顏郁山、黃淑
妤移送併辦，檢察官王光傑到庭執行職務。
中　　華　　民　　國　　111 　年　　6 　　月　　30　　日
                  刑事第三庭    審判長法  官　鍾佩真
                                      法  官　黃虹蓁
                                      法  官　楊子龍
以上正本證明與原本無異。
如不服本判決應於收受判決後20日內向本院提出上訴書狀，並應敘述具體理由；其未敘述上訴理由者，應於上訴期間屆滿後20日內向本院補提理由書（均須按他造當事人之人數附繕本）「切勿逕送上級法院」。　　　　　　　　　　　　　　　　　　
中　　華　　民　　國　　111 　年　　6 　　月　　30　　日
                                       書記官  許珍滋
附錄論罪科刑法條：
洗錢防制法第14條
有第二條各款所列洗錢行為者，處7年以下有期徒刑，併科新臺
幣5百萬元以下罰金。
前項之未遂犯罰之。
前二項情形，不得科以超過其特定犯罪所定最重本刑之刑。
中華民國刑法第339條
意圖為自己或第三人不法之所有，以詐術使人將本人或第三人之
物交付者，處5年以下有期徒刑、拘役或科或併科50萬元以下罰
金。
以前項方法得財產上不法之利益或使第三人得之者，亦同。
前二項之未遂犯罰之。
附表：
編號 受騙者 詐騙方式 匯款時間 匯入金額（新臺幣，不含手續費） 其餘證據出處 1（即臺灣屏東地方檢察署111年度偵字第1162、1262、1673、1751、2102、2715號移送併辦意旨書附表編號2） 戊○○（未提出告訴） 詐騙集團成員於110年3月初某時，以臉書、LINE暱稱「陸文傑」加入戊○○為好友，謊稱：可下注公益彩券內定名額，需匯款至指定帳戶云云，戊○○因而陷於錯誤，依指示於右列時間匯款右列金額至己○○一銀帳戶。 110年7月12日9時29分許 10萬元 ①彰化縣警察局和美分局伸港分駐所受理各類案件紀錄表 ②受（處）理案件證明單 ③內政部警政署反詐騙諮詢專線紀錄表 ④受理詐騙帳戶通報警示簡便格式表 ⑤金融機構聯防機制通報單 ⑥台中銀行國內匯款申請書回條 ⑦戊○○之台中銀行帳戶存摺封面、內頁交易明細 （警2500卷第51至54、57至60頁）　 2（即起訴書） 寅○○（提出告訴） 詐騙集團成員於110年3月10日某時，以臉書自稱「L小姐」加入寅○○為好友，再接續於110年4月中旬由「L小姐」介紹自稱「陳嘉萍」之人加入寅○○為好友，「陳嘉萍」遂向寅○○謊稱：發生車禍需賠償對方而需借款云云，寅○○因而陷於錯誤，依指示於右列時間匯款右列金額至己○○一銀帳戶。 110年7月12日10時4分許 18萬元 ①郵政跨行匯款申請書 ②內政部警政署反詐騙諮詢專線紀錄表 ③臺北市政府警察局文山第二分局景美派出所受理詐騙帳戶通報警示簡便格式表 ④受理各類案件紀錄表 ⑤受（處）理案件證明單 （警3364卷第13、19至21、27至29頁） 3（即臺灣橋頭地方檢察署111年度偵字第5664號移送併辦意旨書） 丙○○○（提出告訴） 詐騙集團成員於110年4月間某日，以LINE加入丙○○○為好友，謊稱：可以投資虛擬貨幣，穩賺不賠云云，丙○○○因而陷於錯誤，依指示於右列時間匯款右列金額至己○○一銀帳戶。 110年7月13日10時34分許 4萬元 ①內政部警政署反詐騙諮詢專線紀錄表 ②高雄市政府警察局林園分局昭明派出所受理詐騙帳戶通報警示簡便格式表 ③金融機構聯防機制通報單 ④LINE對話紀錄翻拍照片 ⑤郵政跨行匯款申請書 ⑥受（處）理案件證明單 ⑦受理各類案件紀錄表 （偵5664卷第23至25、31、33至37、41至57、61至65頁） 4（即臺灣屏東地方檢察署110年度偵字第11800、11959號、111年度偵字第86號移送併辦意旨書附表編號1） 辰○○（提出告訴） 詐騙集團成員於110年6月初某日，以LINE暱稱「蔣文勇」加入辰○○至LINE群組，謊稱：可透過特定網站投資獲利，需匯款至指定帳戶云云，辰○○因而陷於錯誤，依指示於右列時間匯款右列金額至己○○一銀帳戶。 110年7月12日10時21分許 50萬元 ①內政部警政署反詐騙諮詢專線紀錄表 ②苗栗縣警察局頭份分局頭份派出所陳報單 ③受理各類案件紀錄表 ④受（處）理案件證明單 ⑤金融機構聯防機制通報單 ⑥郵政跨行匯款申請書 ⑦LINE、詐騙網站客服對話紀錄擷圖 （偵86卷第43至49、71、89、111至131頁） 5（即臺灣屏東地方檢察署111年度偵字第1162、1262、1673、1751、2102、2715號移送併辦意旨書附表編號6） 庚○○（提出告訴） 詐騙集團成員於110年6月初某日，以LINE加入庚○○為好友，謊稱：可投資虛擬貨幣獲利，需匯款至指定帳戶云云，庚○○因而陷於錯誤，依指示於右列時間匯款右列金額至己○○一銀帳戶。 110年7月12日11時20分許 40萬7,743元（併辦意旨所指其餘2筆匯款經公訴檢察官當庭更正刪除，本院卷第243頁） ①內政部警政署反詐騙諮詢專線紀錄表 ②金融機構聯防機制通報單 ③新竹縣政府警察局新湖分局新豐分駐所受理詐騙帳戶通報警示簡便格式表 ④台新國際商業銀行國內匯款申請書 ⑤LINE對話紀錄擷圖 （警2007卷第45、53至59、81、85至88頁）　 6（即臺灣屏東地方檢察署110年度偵字第11800、11959號、111年度偵字第86號移送併辦意旨書附表編號2） 甲○○（提出告訴） 詐騙集團成員於110年6月1日12時許，以微信暱稱「劉佳成」加入甲○○為好友，謊稱：可透過特殊管道購買未上市股票獲利，需匯款至指定帳戶云云，甲○○因而陷於錯誤，依指示於右列時間匯款右列金額至己○○一銀帳戶。 110年7月13日10時50分許 100萬元 ①新竹縣政府警察局新埔分局新埔派出所受理詐騙帳戶通報警示簡便格式表 ②受（處）理案件證明單 ③金融機構聯防機制通報單 ④台新國際商業銀行國內匯款申請書 ⑤WeChat對話紀錄擷圖 （偵11959卷第55、57、61、63、67至123頁） 7（即臺灣屏東地方檢察署111年度偵字第1162、1262、1673、1751、2102、2715號移送併辦意旨書附表編號7） 子○○（提出告訴） 詐騙集團成員於110年6月11日10時41分許子○○首次匯款至其他帳戶前某時，以LINE自稱「黃銘陽」加入子○○為好友，謊稱：有特殊管道可藉內線消息投資獲利，需匯款至指定帳戶云云，子○○因而陷於錯誤，依指示於右列時間匯款右列金額至己○○一銀帳戶。 110年7月13日10時53分許 6萬元 ①臺中市政府警察局大雅分局大雅派出所陳報單 ②內政部警政署反詐騙諮詢專線紀錄表 ③受理詐騙帳戶通報警示簡便格式表 ④金融機構聯防機制通報單 ⑤郵政跨行匯款申請書 ⑥LINE對話紀錄擷圖 ⑦受理各類案件紀錄表 ⑧受（處）理案件證明單 （偵1262卷第23、29、35至37、44至52） 8（即臺灣屏東地方檢察署111年度偵字第1162、1262、1673、1751、2102、2715號移送併辦意旨書附表編號1） 壬○○（提出告訴） 詐騙集團成員於110年6月12日14時44分許，以LINE暱稱「李晨」加入壬○○為好友，謊稱：可透過特定投資平台投資獲利，需匯款至指定帳戶云云，壬○○因而陷於錯誤，依指示於右列時間匯款右列金額至陳品霏（業經臺灣橋頭地方檢察署檢察官以110年度偵字第11630、14610號為不起訴處分）之國泰世華銀行帳號000-000000000000號帳戶，詐騙集團成員再陸續匯款220萬元至己○○永豐帳戶。 110年7月14日11時59分許 220萬元 ①內政部警政署反詐騙諮詢專線紀錄表 ②新北市政府警察局永和分局永和派出所受理詐騙帳戶通報警示簡便格式表 ③受理各類案件紀錄表 ④受（處）理案件證明單 ⑤陳報單 ⑥LINE對話紀錄擷圖 ⑦台北富邦銀行匯款委託書 （警2090卷第53至54、57至75頁） 9（即臺灣橋頭地方檢察署111年度偵字第2763號移送併辦意旨書） 辛○○（提出告訴） 詐騙集團成員於110年6月13日某時，以臉書、LINE暱稱「王彬」加入辛○○為好友，謊稱：可透過特定網路娛樂公司遊玩彩票中獎，依照其指示博弈下注即可中獎云云，辛○○因而陷於錯誤，依指示於右列時間匯款右列金額至己○○一銀帳戶。 110年7月12日10時39分許 24萬元 ①LINE對話紀錄翻拍照片 ②辛○○之渣打銀行帳戶存摺封面、內頁交易明細 ③渣打銀行國內（跨行）匯款交易明細 （警8100卷第19至32、35頁） 10（即臺灣屏東地方檢察署110年度偵字第11800、11959號、111年度偵字第86號移送併辦意旨書附表編號3） 丁○○（提出告訴） 詐騙集團成員於110年6月25日某時，以臉書、LINE暱稱「黃志強」加入丁○○為好友，謊稱：有朋友可透過特殊管道購買未對外發售之金融商品獲利，需匯款至指定帳戶云云，丁○○因而陷於錯誤，依指示於右列時間匯款右列金額至己○○一銀帳戶。 110年7月12日9時43分許 5萬5,600元 ①郵政跨行匯款申請書 ②LINE對話紀錄擷圖 ③新北市政府警察局海山分局海山派出所受（處）理案件證明單 ④受理各類案件紀錄表 ⑤內政部警政署反詐騙諮詢專線紀錄表 ⑥受理詐騙帳戶通報警示簡便格式表 ⑦丁○○之臺灣銀行帳戶存摺封面、內頁交易明細 （警3380卷第22至33、79頁） 11（即臺灣屏東地方檢察署111年度偵字第1162、1262、1673、1751、2102、2715號移送併辦意旨書附表編號8） 卯○○（提出告訴） 詐騙集團成員於110年6月25日某時，以LINE自稱「周芸」、「趙辰」加入卯○○為好友，謊稱：將卯○○之LINE公布於指定網站上，會有客戶訂購商品，訂購後需匯款至指定帳戶以便出貨，出貨後會再將貨款匯回云云，卯○○因而陷於錯誤，依指示於右列時間匯款右列金額至己○○一銀帳戶。 110年7月12日11時31分許 4萬元 ①高雄市政府警察局仁武分局澄觀派出所受（處）理案件證明單 ②郵政跨行匯款申請書 ③內政部警政署反詐騙諮詢專線紀錄表 ④受理詐騙帳戶通報警示簡便格式表 ⑤LINE對話紀錄擷圖 ⑥金融機構聯防機制通報單 （警9798卷第6、10至12、16至30、34至35頁） 12（即臺灣屏東地方檢察署111年度偵字第1162、1262、1673、1751、2102、2715號移送併辦意旨書附表編號5） 癸○○（提出告訴） 詐騙集團成員於110年6月26日某時，以LINE加入癸○○為好友，謊稱：可破解投資平台獲利，需匯款至指定帳戶云云，癸○○因而陷於錯誤，依指示於右列時間匯款右列金額至己○○一銀帳戶。 110年7月12日9時57分許 5萬元、5萬元 ①新竹縣政府警察局新湖分局湖口派出所受理詐騙帳戶通報警示簡便格式表 ②金融機構聯防機制通報單 ③陳報單 ④受理各類案件紀錄表 ⑤受（處）理案件證明單 ⑥LINE對話紀錄擷圖 ⑦網路銀行轉帳明細 ⑧內政部警政署反詐騙諮詢專線紀錄表 （偵39006卷第97至98、107至109、117至121、126至127、129至143頁） 13（即臺灣屏東地方檢察署111年度偵字第1162、1262、1673、1751、2102、2715號移送併辦意旨書附表編號3） 乙○○（提出告訴） 詐騙集團成員於租屋網站刊登不實廣告，乙○○於110年7月11日某時瀏覽該廣告後，加入詐騙集團成員（LINE暱稱「池澤奈奈美」）為好友，詐騙集團成員遂向乙○○謊稱：欲承租需先支付訂金云云，乙○○因而陷於錯誤，依指示於右列時間匯款右列金額至己○○一銀帳戶。 110年7月12日9時43分許 5,000元 ①新北市政府警察局三重分局中興橋派出所陳報單 ②受（處）理案件證明單 ③受理各類案件紀錄表 ④內政部警政署反詐騙諮詢專線紀錄表 ⑤受理詐騙帳戶通報警示簡便格式表 ⑥金融機構聯防機制通報單 ⑦匯款紀錄翻拍照片 （警2500卷第63至69頁） 14（即臺灣屏東地方檢察署111年度偵字第1162、1262、1673、1751、2102、2715號移送併辦意旨書附表編號4） 丑○○（提出告訴） 詐騙集團成員於110年7月13日10時30分許撥打電話予丑○○，假冒丑○○之多年好友，謊稱：急需用錢云云，丑○○因而陷於錯誤，依指示於右列時間匯款右列金額至己○○一銀帳戶。 110年7月13日14時7分許 3萬元 ①高雄市政府警察局左營分局舊城派出所受理各類案件紀錄表 ②受（處）理案件證明單 ③內政部警政署反詐騙諮詢專線紀錄表 ④受理詐騙帳戶通報警示簡便格式表 ⑤陽信商業銀行匯款申請書 ⑥金融機構聯防機制通報單 （警2500卷第72至77頁）